臺灣臺南地方法院刑事判決
111年度金訴字第210號
公  訴  人  臺灣臺南地方檢察署檢察官
被      告  葉淨慈



上列被告因詐欺等案件，經檢察官提起公訴（111年營偵字第357
號），本院判決如下：
    主  文
本件被告葉淨慈被訴有關告訴人古新誌之詐欺、洗錢行為部分(
即起訴書附表編號2部分)公訴不受理。
    理  由
一、公訴意旨如附件(即起訴書)附表編號2。
二、按已經提起公訴或自訴之案件，在同一法院重行起訴者，應
    諭知不受理之判決，並得不經言詞辯論為之，刑事訴訟法第
    303條第2款、第307條分別定有明文。
三、查被告葉淨慈就附件附表編號2之行為，經臺灣臺南地方檢
    察署檢察官於民國110年11月26日以110年度偵字第24984號
    提起公訴，並於111年1月5日繫屬於本院(111年度金訴字第1
    2號)，並於111年3月30日經本院判處有期徒刑1年2月(尚未
    確定)等情，有上開起訴書、判決、臺灣高等法院被告前案
    紀錄表各1份在卷可稽。而被告所為上開犯行，時間、詐騙
    方式、詐欺及洗錢金額、被害人，均與本案檢察官起訴書附
    表編號2所載之罪相同，應屬同一案件。而本案遲至111年3
    月21日始繫屬於本院乙節，亦有臺灣臺南地方檢察署111年3
    月21日南檢文盈111營偵357字第1119019406號函上所蓋之本
    院收文章戳在卷可查（見本院卷第1頁）。則本案起訴意旨
    漏未審酌及此，就起訴書附表編號2部分，另向本院重行起
    訴，尚有未恰，揆諸前開說明，爰不經言詞辯論，逕為諭知
    不受理之判決。
四、據上論斷，應依刑事訴訟法第303條第2款、第307條，判決
    如主文。
中　　華　　民　　國　　111 　年　　4 　　月　　29　　日
                  刑事第十五庭  審判長法  官  莊政達
                                      法  官  陳貽明
                                      法  官  李音儀
以上正本證明與原本無異。
如不服本判決應於收受本判決後20日內向本院提出上訴書狀，並
應敘述具體理由。其未敘述上訴理由者，應於上訴期間屆滿後20
日內向本院補提理由書狀（均須按他造當事人之人數附繕本）「
切勿逕送上級法院」。 
　　　　　　　　　　　　　    　　　　書記官  陳怡蓁
中　　華　　民　　國　　111 　年　　4 　　月　　29　　日

附件：
臺灣臺南地方檢察署檢察官起訴書
                                    111年度營偵字第357號
　　被　　　告　葉淨慈　女　32歲（民國00年0月00日生）
　　　　　　　　　　　　住臺南市○○區○○00號
                        另案在法務部○○○○○○○○○執
                        行中 
　　　　　　　　　　　　國民身分證統一編號：Z000000000號
上列被告因詐欺案件，業經偵查終結，認應提起公訴，茲將犯罪
事實及證據並所犯法條分敘如下：
　　　　犯罪事實
一、葉淨慈於民國108年9月間，在臉書社團網站見詐騙集團成員
    所張貼之徵人訊息後，遂透過LINE通訊軟體與暱稱「fec CE
    O」之人聯絡，經「fec CEO」告知工作內容僅需將帳戶內收
    到的款項提領並轉匯至他人帳戶後即可獲利後，葉淨慈依其
    智識及一般社會生活之通常經驗，可預見提供個人金融帳戶予
    他人，並代為提領匯入其中之款項轉交或轉匯與其他不詳之人
    ，可能被利用作為詐欺犯罪之人頭帳戶，所提領、轉交他人匯
    入該帳戶之金錢，可能是特定詐欺犯罪之所得，亦可能因其
    提供金融帳戶、提領並轉交他人匯入金錢與不明人士之行為，掩
    飾、隱匿特定犯罪所得之本質及去向而製造金流斷點，其為賺
    取詐騙集團成員所給予之報酬，竟仍基於縱如此發生亦不違
    反其本意之不確定故意，將其所申設之中國信託商業銀行股
    份有限公司（下稱：中國信託銀行）000-000000000000號帳
    戶（下稱：葉淨慈中國信託銀行帳戶）資料提供予「fec CE
    O」，並答應提領及轉匯上開帳戶內之款項。嗣「fec CEO」
    所屬之詐騙集團成員取得上開帳戶後，即推由其中之不詳成
    員分別於附表所示之時間，以如附表所示之方式，向附表所
    示之陳瑋生、古新誌施用詐術，因此致渠等均陷於錯誤，分
    別匯款如附表所示之金額至葉淨慈中國信託銀行帳戶內，嗣
    葉淨慈再依指示將匯入其上開帳戶內之款項全數轉匯一空。
二、案經陳瑋生訴由新北市政府警察局汐止分局報告臺灣士林地
    方檢察署陳請臺灣高等檢察署檢察長移轉本署、古新誌訴由
    臺中市政府警察局東勢分局報告偵辦。
　　　　證據並所犯法條
一、證據清單暨待證事實
編號 證據名稱 待證事實 1 被告葉淨慈於警詢、偵查中之供述 被告葉淨慈因在網路臉書社團上求職，嗣有將其申設之中國信託銀行帳戶帳號資料提供予暱稱「fec CEO」之人，嗣並依「fec CEO」之指示將其帳戶內所匯入之款項轉帳至其他指定帳戶，並因之獲得報酬之事實    2 證人即告訴人陳瑋生於警詢中之證言  告訴人陳瑋生遭詐騙集團成員施詐後，因之受騙而於附表編號1所示之時間，依指示匯款如附表編號1所示金額至被告帳戶內之事實  陳瑋生轉帳交易截圖照片、陳瑋生LINE通訊軟體對話紀錄列印資料、被告中國信託銀行帳戶基本資料、交易明細資料、內政部警政署反詐騙諮詢專線紀錄表、帳戶個資檢視表、桃園市政府警察局大園分局大園派出所受理詐騙帳戶通報警示簡便格式表、金融機構聯防機制通報單  3 證人即告訴人古新誌於警詢中之證言  告訴人古新誌遭詐騙集團成員施詐後，因之受騙而於附表編號2所示之時間，依指示匯款如附表編號2所示金額至被告帳戶內之事實  內政部警政署反詐騙諮詢專線紀錄表、桃園市政府警察局八德分局高明派出所受理詐騙帳戶通報警示簡便格式表、金融機構聯防機制通報單、古新誌轉帳交易截圖照片、受理刑事案件報案三聯單、受理各類案件紀錄表、被告中國信託銀行帳戶基本資料、交易明細資料  
二、核被告葉淨慈所為，係犯刑法第339條之4第1項第2款之3人
    以上共同詐欺取財罪，及洗錢防制法第14條第1項之洗錢罪
    嫌。被告所犯如附表編號1、2所示之共同加重詐欺取財及洗
    錢罪嫌，均係以一行為觸犯數罪名，為想像競合犯，請均從
    一重之加重詐欺取財罪嫌處斷。被告與暱稱「fec CEO」之
    人及其所屬之詐騙集團成員就上開犯行間，有犯意聯絡及行為
    分擔，請依刑法第28條之規定論以共同正犯。被告之犯罪所
    得，請依法宣告沒收或追徵其價額。
三、依刑事訴訟法第251條第1項提起公訴。
　　此　致
臺灣臺南地方法院
中　　華　　民　　國　 111　　年　　2 　　月　　24　　日
　　　　　　　　　　　　　　　檢察官  黃  銘  瑩
本件證明與原本無異
中　　華　　民　　國　 111　　年　　3 　　月　　3 　　日
                              書記官  朱  倖  儀
所犯法條　　
中華民國刑法第339條之4
犯第 339 條詐欺罪而有下列情形之一者，處 1 年以上 7 年以
下有期徒刑，得併科 1 百萬元以下罰金：
一、冒用政府機關或公務員名義犯之。
二、三人以上共同犯之。
三、以廣播電視、電子通訊、網際網路或其他媒體等傳播工具，
    對公眾散布而犯之。
前項之未遂犯罰之。

洗錢防制法第14條
有第二條各款所列洗錢行為者，處 7 年以下有期徒刑，併科新
臺幣 5 百萬元以下罰金。
前項之未遂犯罰之。
前二項情形，不得科以超過其特定犯罪所定最重本刑之刑。

附表：
編號 告訴人/被害人 詐騙時間、方式 匯款時間/匯款金額（新臺幣） 1 陳瑋生（告訴人） 詐騙集團成員於108年11月3日前之某時，以通訊軟體LINE暱稱「陳妍」，向陳瑋生佯稱可在「GF數字貨幣交易平台」上購買虛擬貨幣以投資云云，因此致陳瑋生陷於錯誤，而依指示匯款投資，惟嗣後均無法取回款項 1.108年11月5日2時3分（交易明細入帳時間）/4萬5000元 2.108年11月8日2時13分（交易明細入帳時間）/20萬元 3.108年11月8日7時32分（交易明細入帳時間/20萬元 2 古新誌（被害人） 詐騙集團成員於108年12月25日前之某時，以通訊軟體LINE聯繫古新誌，向古新誌佯稱可在「GF數字貨幣交易平台」上購買虛擬貨幣以投資云云，因此致古新誌陷於錯誤，而依指示匯款投資，惟嗣後均無法取回款項 1.109年1月1日2時26分（交易明細入帳時間）/1萬元 2.109年1月1日2時35分（交易明細入帳時間）/3萬元